臺灣臺北地方法院民事裁定
110年度抗字第89號
抗  告  人  兆豐國際商業銀行股份有限公司

法定代理人  張兆順  


相  對  人  陳展祥  

            王景鳳  
上列當事人間聲請本票准許強制執行事件，抗告人對於民國110
年2月19日本院110年度司票字第2589號民事裁定提起抗告，本院
裁定如下：
    主  文
原裁定廢棄。
相對人於民國一百零九年十月三十日共同簽發如附表所示之本票
，內載憑票支付抗告人新臺幣參仟壹佰貳拾肆萬元，及自民國一
百零九年十二月二十一日起至清償日止，按週年利率百分之五點
五計算之利息，准予強制執行。
聲請程序費用新臺幣參仟元及抗告程序費用新臺幣壹仟元由相對
人連帶負擔。
    理  由
一、按執票人向本票發票人行使追索權時，得聲請法院裁定後強
    制執行，票據法第123條定有明文。次按執票人應於到期日
    或其後2日內，為付款之提示。匯票上載有擔當付款人者，
    其付款之提示，應向擔當付款人為之，票據法第69條第1項
    、第2項定有明文，而依票據法第124條之規定，前開票據法
    第69條之規定，亦為本票準用之，亦即本票載有擔當付款人
    者，其付款之提示，應向擔當付款人為之。再按本票載明免
    除作成拒絕證書者，則執票人聲請裁定准予強制執行時，毋
    庸提出已為付款提示之證據（最高法院84年度台抗字第22號
    、93年度台抗字第83號裁定意旨參照）。
二、抗告人聲請、抗告意旨略以：抗告人執有相對人於民國109
    年10月30日共同簽發之如附表所示之本票乙紙（下稱系爭本
    票），內載金額為新臺幣（下同）3124萬元，約定利率以提
    示當日兆豐國際商業銀行公告之新臺幣基準利率2.5％加計年
    息3％合為5.5％計算，付款地為臺北市○○區○○路000號，到期
    日為109年12月21日，免除作成拒絕證書，經抗告人於109年
    12月21日提示未獲付款，為此提出系爭本票，聲請裁定就上
    開金額及利息准許強制執行，原裁定以抗告人主張系爭本票
    提示日為109年12月21日，而依相對人入出境資訊連結作業
    查詢結果，相對人業已出境，抗告人顯未提示系爭本票，駁
    回抗告人之聲請。然系爭本票係以兆豐國際商業銀行（下稱
    兆豐銀行）為擔當付款人，抗告人已於109年12月21日向兆
    豐銀行提示，原裁定認抗告人未提示系爭本票，駁回聲請，
    顯有未合，應予廢棄，並准系爭本票強制執行等語。
三、經查，系爭本票記載以兆豐銀行為擔當付款人，有系爭票據
    在卷可查（見原審卷第7頁），依前揭票據法第69條及第124
    條之規定，於票據到期後，執票人即應向擔當付款人為提示
    ，又系爭本票記載免除做成拒絕證書並免除拒絕事由之通知
    ，抗告人既陳明其業於系爭本票到期日之109年12月21日向
    擔當付款人在付款地提示（見本院卷第12頁），其聲請核與
    票據法第123條規定相符，應予准許。原裁定以相對人於系
    爭本票提示日期已不在國內，抗告人顯未提示系爭本票，然
    本件既如前述應向擔當付款人為提示，則縱相對人於提示日
    均出境，亦無從認定抗告人未踐行提示程序，原裁定以前開
    理由駁回抗告人強制執行之聲請，自非適法。抗告意旨指摘
    原裁定違法不當，為有理由，爰由本院將原裁定予以廢棄，
    改裁定如主文第2項所示。
四、據上論結，本件抗告為有理由，爰依非訟事件法第46條、第
    21條第2項、第24條第1項，民事訴訟法第492條、第95條、
    第78條、第85條第2項，裁定如主文。
中　　華　　民　　國　　111 　年　　2 　　月　　25　　日
　　　　　　　　　　民事第五庭    審判長法  官   匡  偉 
                                        法  官   張詠惠
                                        法  官   楊承翰
以上正本係照原本作成。
本裁定僅得以適用法規顯有錯誤為理由提起再抗告。如提起再抗
告，應於裁定送達後10日內委任律師為代理人向本院提出再抗告
狀，並繳納再抗告費新臺幣1000元。　
中　　華　　民　　國　　111 　年　　2 　　月　　25　　日
                                        書記官   蕭欣怡 
附表：      發票人 擔當付款人 票面金額 （新臺幣） 利息 發票日 到期日 陳展祥 王景鳳 兆豐國際 商業銀行 3124萬元 提示當日兆豐國際商業銀行公告之新臺幣基準利率加計3％ 109年10月30日 109年12月21日